ANTONIO CAMAIANI

C/Reig Genovès, 27 - 46019 Valencia (España) +34 653 626 813 - http://tony.camaiani.it - camaiani@gmail.com

PERFIL

Diseñador y desarrollador Web dinámico con un profundo deseo de aprender nuevas tecnologías. Particularmente interesado en Usabilidad y comunicación persona-ordenador, especialmente vía interfaces web, ofrece diseño sólido y habilidad práctica de desarrollo basado en actividades de investigación y desarrollo. Experiencia de trabajo en equipos de empresas y como autónomo. Ahora busca una oportunidad motivadora y gratificante en la que producir aplicaciónes web de alto nivel.

REALIZACIÓNES

- Diseño y desarrollo de varios sitios web y intranetes, incluso utilizando sistemas de gestión de contenidos (CMS).
- Diseño y desarrollo de Redes Sociales en frameworks CakePHP y Ruby on Rails.
- Diseño y desarrollo de un prototipo de Web Gis basado sobre Cartoweb, utilizando Mapserver y Postgis.
- Desarrollo de una Red Social de Periodismo Participativo basado sobre Drupal CMS.
- Docente para varios cursos bàsicos y avanzados, centrados en temas conceptuales (algoritmos computacionales, usabilidad, técnicas de publicación web) y también de aplicación pràtica (MS office).

HABILIDAD

- Uso práctico de Linux, Unix, Windows, MACOS X.
- Conocimiento excelente de (X)HTML y CSS.
- Buen conocimiento de Javascript, Jquery y PHP.
- Buen conocimiento del framework CakePHP y Ruby on Rails.
- Administración, diseño y personalización de **Open Source CMS** (es. **Drupal, Wordpress**).
- Uso de Final Cut Pro, Photoshop, Office.
- · Conocimiento básico de Ruby on Rails.
- Conocimiento básico de herramientas Web para Sistemas de información geográfica (es. Mapserver).
- Diseño y administración de Postgres (también con PostGIS) y base de datos MySQL.
- Uso de sistemas de control de la revisión open source (Subversion, GIT).

EDUCACIÓN

Laurea (Graduado) en Informática, Universidad de Bologna, Italia, 2002. Titulo Tesis: "Pautas de Usabilidad y Diseño Centrado en el Usuario: una reseña".

EXPERIENCIA PROFESIONAL

2010 - 2011 Frontend Web Developer Strands, Valencia

- Diseño y desarrollo de la red social **Strands.com** utilizando html, css, javascript, Jquery y Ruby on Rails.

2003 – actual **Consultor** Autònomo

- Consultor Web y Informàtico para varios empresas.
- Diseño y desarrollo de sitios web y personalizaciónes de CMS.

Véase http://tony.camaiani.it/

2009 - 2010 Diseñador y desarrollador Web Artvisual, Valencia

- Diseño y desarrollo de varios sitios web y redes sociales utilizando html, css, javascript, PHP, SQL, Wordpress y CakePHP.

2008 **Diseñador y desarrollador Web** DMLogica s.r.l. Bologna

- Diseño y desarrollo de sitios web utilizando html, css, javascript, PHP y SQL.

2003 – 2008 **Docente** Autònomo

- Varios cursos para Escuelas y Institutos Educativos.

2006 - 2008 **Diseñador y desarrollador Web** Eni Data s.p.a. Bologna.

- Editor de varios sitios web del grupo Eni s.p.a.
- Desarrollo de piezas Web con Flash y Actionscript.
- Diseño grafico y desarrollo de varios Web Intranetes utilizando SharePoint Designer y CSS.

2005 – 2007 **Desarrollador Web** Renomo s.r.l. Bologna.

- Diseño y desarrollo de un Web GIS para un pequeño ayuntamiento.
- Desarrollo de una Red Social de Periodismo Participativo.
- Varios personalizaciónes de Open Source CMS (es. Drupal).

1999–2002 Consultor Universidad de Bologna

- Diseñador Web de Usabilidad, Facultad de Ciencia.
- Profesor de Informàtica. Facultad des Artes y Humanidad.

IDIOMAS

Lengua materna Italiano. Buen conocimiento de Español (Castellano). Conocimiento fluido de Inglès escrito, hablado y técnico. Conocimiento basico de Francès.

OTROS ACTIVIDADES

Escritor y director de algunos videoclips:

"mattino," (sept. 2004, tres versiones) Inspirado por un libro de Gian Paolo Guerini, mùsica de SINISTRI.

"...es cuba... tambièn!" (abr. 2004) Inspirado en una película no-profesional de un viaje a Cuba.

PERSONAL

Carnet de conducir europeo tipo B Estado civil: Soltero

Fecha de nacimiento: 03/09/75

Lugar de nacimiento: Montrèal (Canada)

Ciudadanía: Italiano

INTERESES

Fotografia Artes visuales Viajar Pelìculas Mùsica